臺灣桃園地方法院民事裁定
110年度亡字第57號
聲  請  人  臺灣桃園地方檢察署

代  理  人  施瑩惟檢察事務官

相  對  人  韋韜    

上列聲請人聲請宣告相對人死亡事件，本院裁定如下：
    主  文
宣告韋韜（男，民國00年0月00日生，身分證統一編號：Z000000
000號，籍設桃園市○鎮區○○路000號平鎮區戶政事務所）於民國9
9年8月24日下午12時死亡。
聲請程序費用由相對人之遺產負擔。
    理      由
一、按失蹤人失蹤滿7年後，法院得因利害關係人或檢察官之聲
    請，為死亡之宣告；失蹤人為80歲以上者，得於失蹤滿3年
    後，為死亡之宣告；宣告死亡之裁定，利害關係人或檢察官
    得聲請之，民法第8條第1、2項，家事事件法第155條分別定
    有明文。又按宣告死亡之裁定應確定死亡之時；受死亡宣告
    者，以判決內所確定死亡之時，推定其為死亡；前項死亡之
    時，應為前條各項所定期間最後日終止之時，但有反證者，
    不在此限，家事事件法第159條第1項、民法第9條分別明文
    規定。
二、聲請意旨略以：相對人即失蹤人係民國00年0月00日生，現
    年95歲，於96年8月24日戶籍遭遷至桃園○○○○○○○○○後即查訪
    無著，且其無配偶、子女，無前科，無投保全民健康保險，
    無使用殯葬設施紀錄，非社會局安置輔導對象，非退撫平台
    發放薪資對象，而無社會軌跡，可認相對人已於96年8月24
    日失蹤迄今。為此，爰依法聲請准對相對人為死亡宣告等語
    。
三、經查，聲請人主張之前揭事實，業據提出相關戶籍資料、平
    鎮戶政親屬及鄰里長或鄰居訪查紀錄表、相對人之入出境資
    料、桃園市政府社會局109年9月1日桃社老字第1090075193
    號函、桃園市政府殯葬管理所109年8月28日桃市殯字第1090
    004783號函、行政院人事行政總處109年11月10日總處資字
    第1090044465號函等件為證。經本院再次查詢相對人之戶籍
    遷徙資料、在監在押紀錄、全民健康保險投保及就診紀錄、
    入出境資料及財產所得，是否被收容安置或為安置榮民，均
    查無相對人現仍生存或活動之情形，有各該查詢結果及相關
    函覆在卷可考。堪認聲請人上開主張之事實應屬無訛。
四、本件相對人為14年6月20日生，於96年8月24日失蹤時，為82
    歲，迄今生死不明已逾3年，且聲請人前聲請本院以110年度
    亡字第57號裁定准許對相對人為公示催告，並於110年8月19
    日將本院公示催告裁定刊登新聞紙乙節，有該裁定及聲請人
    提出新聞紙乙份在卷可稽，今申報期間屆滿，仍未據相對人
    陳報其生存或知其生死者陳報其所知，揆諸首揭法律規定，
    聲請人於相對人失蹤滿3年後，聲請對之為死亡宣告，於法
    洵屬有據。又相對人係於96年8月24日失蹤，計至99年8月24
    日屆滿3年，依民法第9條第2項前段規定，應推定於是日下
    午12時為其死亡之時，爰准予依法宣告。
五、依家事事件法第154 條第3 項，裁定如主文。
中　　華　　民　　國　　111 　年　　3 　　月　　28　　日
                    家事法庭    法　官　羅詩蘋
以上正本證明與原本無異。
如對本裁定抗告須於裁定送達後10日內向本院提出抗告狀，並繳
納抗告裁判費新臺幣1,000 元。
中　　華　　民　　國　　111 　年　　3 　　月　　28　　日
                                書記官　黃雅慧